【裁判字號】    97,易緝,131
【裁判日期】    970930
【裁判案由】    毒品危害防制條例
【裁判全文】
臺灣板橋地方法院刑事判決             97年度訴緝字第182號
                                     97年度易緝字第131號
公  訴  人  臺灣板橋地方法院檢察署檢察官
被      告  甲○○
                    （現在臺灣雲林第二監獄另案執行中，暫
上列被告因毒品危害防制條例案件，經檢察官分別提起公訴（97
年度毒偵字第1191號、96年度毒偵字第9185號，以下分別稱前案
、後案），被告於準備程序中就前案被訴施用第一級毒品罪部分
事實為有罪之陳述，本院合議庭裁定由受命法官獨任行簡式審判
程序，並與後案被訴施用第二級毒品罪部分同時審理，判決如下
：
    主    文
甲○○施用第一級毒品，累犯，處有期徒刑壹年；又施用第二級
毒品，累犯，處有期徒刑陸月，扣案甲基安非他命壹包（淨重零
點貳伍公克）沒收銷燬之；應執行有期徒刑壹年伍月，扣案甲基
安非他命壹包（淨重零點貳伍公克）沒收銷燬之。
    事    實
一、甲○○前於民國89年間因施用毒品案件，經本院裁定送觀察
    、勒戒後，認無繼續施用毒品之傾向，於89年6 月2 日執行
    完畢釋放出所，並經臺灣板橋地方法院檢察署檢察官於89年
    5 月30日以89年度毒偵字第3307號為不起訴處分確定。又於
    90年間因施用毒品案件，經本院裁定送觀察、勒戒後，認有
    繼續施用毒品之傾向而再裁定令入戒治處所強制戒治，於92
    年11月7 日執行完畢釋放出所，而其此施用毒品犯行，經檢
    察官依法訴追後，業經本院以90年度重簡字第585 號判處有
    期徒刑6 月，如易科罰金以銀元9 百元折算1 日確定。復於
    92年間因施用毒品案件，經本院以92年度易緝字第119 號判
    處有期徒刑5 月，如易科罰金以銀元9 百元折算1 日確定。
    上開2 罪刑經入監執行後，業於93年9 月18日縮刑期滿執行
    完畢。詎猶不思戒除毒癮，於上開強制戒治執行完畢釋放後
    5 年內之下列時間，基於個別犯意，為下列犯罪行為：
    (一)於96年11月9 日15時17分回溯96小時內之某時許，在不詳
      地點，以將甲基安非他命置入玻璃球吸食器燒烤後吸入其
      煙霧之方式，施用第二級毒品甲基安非他命1 次。嗣經警
      於96年11月19日14時許，在臺北縣三重市○○○路與安慶
      街口查獲，並扣得甲基安非他命1 包（淨重0.25公克）。
      其後甲○○同意接受員警採尿，經送驗後確認其尿液呈甲
      基安非他命陽性反應，因而查悉上情。
    (二)於96年12月27日凌晨3 至4 時許，在臺北縣三重市○○街
      159 巷2 號4 樓浴室內，以將海洛因及安非他命置入玻璃
      球吸食器燒烤後吸入其煙霧之方式，同時施用第一級毒品
      海洛因及第二級毒品安非他命1 次。嗣經警於96年12月27
      日20時許，在臺北縣三重市○○街159 巷2 號5 樓查獲。
      其後甲○○同意接受員警採尿，經送驗後確認其尿液呈鴉
      片類及安非他命陽性反應，因而查悉上情。
二、案經臺北縣政府警察局三重分局報告臺灣板橋地方法院檢察
    署檢察官偵查後起訴。
    理    由
一、上開犯罪事實，業據被告於本院審理時自白不諱，而其為警
    查獲後所採尿液經分別送請臺灣檢驗科技股份有限公司檢驗
    後，確分別呈甲基安非他命、鴉片類及安非他命陽性反應乙
    節，有毒品案件尿液檢體編號及姓名對照表、臺灣檢驗科技
    股份有限公司濫用藥物檢驗報告各2 紙附卷可稽（96年度毒
    偵字第9185號卷第6 、30、31頁；97年度毒偵字第1191號第
    27、38頁），此外並有被告於96年11月9 日遭警查獲時所扣
    得之甲基安非他命1 包（淨重0.25公克）為憑，足徵被告前
    開自白應與事實相符，堪可採信。次按觀察、勒戒或強制戒
    治執行完畢釋放後，5 年內再犯施用第一、二級毒品之罪者
    ，檢察官應依法追訴，毒品危害防制條例第23條第2 項定有
    明文。查被告有前揭事實欄第一段所載觀察、勒戒及強制戒
    治紀錄乙節，有臺灣高等法院被告前案紀錄表1 份附卷足參
    ，被告既係於強制戒治執行完畢釋放後5 年內再犯本案施用
    毒品罪，則檢察官對其提起公訴，即屬合法。綜上，本件事
    證明確，被告犯行堪以認定。
二、核被告前揭犯罪事實第一、(一)段所為，係犯毒品危害防制條
    例第10條第2 項之施用第二級毒品罪。其施用前、後持有第
    二級毒品甲基安非他命之低度行為，均為施用之高度行為所
    吸收，不另論罪。又其前揭犯罪事實第一、(二)段所為，係犯
    毒品危害防制條例第10條第1 項之施用第一級毒品罪及同條
    第2 項之施用第二級毒品罪。其施用前持有第一級毒品海洛
    因、第二級毒品安非他命之低度行為，各為其施用之高度行
    為所吸收，不另論罪。其以一個施用行為同時觸犯該2 罪名
    ，屬想像競合犯，應從一重處斷。另被告所犯前揭施用第二
    級毒品甲基安非他命罪（即犯罪事實第一、(一)段部分）與施
    用第一級毒品安非他命罪（即犯罪事實第一、(二)段部分）之
    犯罪時間、地點不同，施用毒品種類迥異，顯係基於個別犯
    意所為，應予分論併罰之。再查被告有前揭事實欄第一段所
    載科刑及執行紀錄乙節，有臺灣高等法院被告前案紀錄表附
    卷可稽，其於有期徒刑執行完畢後5 年以內，故意再犯本案
    有期徒刑以上之罪，為累犯，應依刑法第47條第1 項加重其
    刑。爰審酌被告犯罪之動機目的，智識程度（國小肄業），
    施用毒品非但戕害自己身心，亦妨害社會善良秩序，及其犯
    後坦認犯行態度良好等一切情狀，分別量處如主文所示之刑
    ，再依法定其應執行之刑。扣案甲基安非他命1 包（淨重0.
    25公克）屬毒品危害防治條例第2 條第2 項第2 款所列第二
    級毒品，應依同條例第18條第1 項前段，不問屬於犯人與否
    ，均沒收銷燬之
三、按除被告所犯為死刑、無期徒刑、最輕本刑為3 年以上有期
    徒刑之罪或高等法院管轄第一審案件者外，於前條第1 項程
    序進行中，被告先就被訴事實為有罪之陳述時，審判長得告
    知被告簡式審判程序之旨，並聽取當事人、代理人、辯護人
    及輔佐人之意見後，裁定進行簡式審判程序，刑事訴訟法第
    273 條之1 第1 項定有明文。本案被告被訴施用第一級毒品
    罪部分之法定本刑為「6 月以上5 年以下有期徒刑」，其於
    本院準備程序期日就被訴事實為有罪之陳述後，經告知被告
    簡式審判程序之旨，並聽取被告及檢察官之意見後，本院合
    議庭認宜改用簡式審判程序，乃裁定由受命法官獨任行簡式
    審判程序審理之，並與被訴施用第二級毒品罪部分同時審結
    ，附此說明。
據上論斷，應依刑事訴訟法第273 條之1 第1 項、第299 條第1
項前段，毒品危害防制條例第10條第1 、2 項、第18條第1 項前
段，刑法第11條前段、第47條第1 項、第55條、第51條第5 款，
判決如主文。
本案經檢察官顏妃琇到庭執行職務。
中    華    民    國    97    年    9     月    30    日
                  刑事第七庭  法  官  楊明佳
以上正本證明與原本無異。
如不服本判決應於送達後10日內向本院提出上訴狀。
                              書記官  林金良
中    華    民    國    97    年    9     月    30    日
附錄本案論罪科刑法條全文
毒品危害防制條例第10條
施用第一級毒品者，處六月以上五年以下有期徒刑。
施用第二級毒品者，處三年以下有期徒刑。


司法院資訊處製作；財團法人民間司法改革基金會備份。
